# 房地产建成的学校、道路无偿移交给政府的会计处理？

提问人：zhongzhao433 时间：2015-10-29 11:11:01
楼盘较大，在土地出让合同中就约定要建学校、道路、垃圾站等工程，在工程完工后一并无偿移交给政府，对于学校、道路、垃圾站发生的土地成本、建安成本是否由住宅楼分摊？如果涉及到几期开发，学校、道路等在一起的时候就必须建好移交给政府，那么这部分成本是直接计入一期的成本还是在后面几期共同分担？

回答人：chenyiwei
1 、因为在合同中一开始即有约定，所以应由可售面积分摊此类公建成本。 2 、按受益原则，在受益的各期之间分摊成本，不是全部计入一期的成本。